---
title: "Teste Bix Tecnologia"
output: html_notebook
---

```{r echo=TRUE, message=FALSE}
library(readxl)
library(dplyr)
library(ggplot2)
library(ggpubr)
filePath <- "./Data/Base de Dados - Questionário.xlsx"

vendasDf <- read_excel(filePath, sheet = "Sheet1")
consumidorDf <- read_excel(filePath, sheet = "Sheet3")
lojasDf <- read_excel(filePath, sheet = "Sheet4")
produtoDf <- read_excel(filePath, sheet = "Sheet2")
```

Quantos produtos únicos foram vendidos?

```{r echo=TRUE}
print(length(unique(vendasDf$ProductID)))
```

Qual o produto mais vendido e quantos desse produto foram vendidos?

```{r echo=TRUE}
ids <- unique(vendasDf$ProductID)
id <- ids[which.max(tabulate(match(vendasDf$ProductID, ids)))]
prod <- produtoDf[produtoDf$ID == id,]
vendas <- sum(vendasDf[vendasDf$ProductID == id, "Quantity"])
print(cbind(prod, data.frame(Vendas = vendas)))
```

Considerando o ano de 2019, qual gráfico abaixo mais se parece à quantidade mensal do vendida do produto "Iron Man, G" ? 

```{r echo=TRUE}
id <- as.data.frame(produtoDf[produtoDf$Name == "Iron Man" & produtoDf$Size == "G", "ID"])[1,1]
auxDf <- vendasDf[which((lubridate::year(vendasDf$Date) == "2019") & (vendasDf$ProductID == id)), c("Quantity", "Date")]
auxDf$Date <- lubridate::month(auxDf$Date)
mes <- c()
vendas <- c()
for (m in 1:12) {
  mes <- c(mes, m)
  vendas <- c(vendas, sum(auxDf[auxDf$Date == m, "Quantity"]))
}
plotDf <- data.frame(mes, vendas)
ggplot(plotDf, aes(x = mes, y = vendas)) + 
  geom_line()
```

Considerando a receita líquida mensal de vendas em 2019. Quais os valores de: média, mediana e desvio padrão desses valores?

```{r echo=TRUE}
auxDf <- vendasDf[which((lubridate::year(vendasDf$Date) == "2019")), c("Quantity", "Date", "Discount", "UnitPrice")]
auxDf$Date <- lubridate::month(auxDf$Date)

auxDf$ReceitaVenda <- auxDf$Quantity*(1- auxDf$Discount)*auxDf$UnitPrice

receitaMensal <- c()
for (m in 1:12) {
  receitaMensal <- c(receitaMensal, sum(auxDf[auxDf$Date == m, "ReceitaVenda"]))
}
print(paste0("Média: ", mean(receitaMensal), " Mediana: ", median(receitaMensal), " Desvio Padrão:", sd(receitaMensal)))
```
Ainda considerando os dados de receita líquida de vendas em 2019, seu time deve focar esforços em uma das lojas para criar análises mais profundas e a primeira versão do modelo preditivo. Qual destas lojas você escolheria para prosseguir com o projeto? (1 ponto)

```{r echo=TRUE, results='asis'}
auxDf <- vendasDf[which((lubridate::year(vendasDf$Date) == "2019")),]

auxDf$ReceitaVenda <- auxDf$Quantity*(1- auxDf$Discount)*auxDf$UnitPrice

lojas <- unique(auxDf$StoreID)
nome <- c()
diasUnicos <- c()
vendas <- c()
for (l in lojas) {
  nomeLoja <- as.data.frame(lojasDf[lojasDf$ID == l, "Name"])[1,1]
  lojaDf <- auxDf[auxDf$StoreID == l,]
  nome <- c(nome, nomeLoja)
  diasUnicos <- c(diasUnicos, length(unique(lojaDf$Date)))
  vendas <- c(vendas, nrow(lojaDf))
}
data.frame(Nome = nome, Datas = diasUnicos, Numero_Vendas = vendas)
```
Vemos que a loja com mais dias diferentes vendidos (que comtempla mais datas) e com mais dados de venda é Florianópolis, logo é mais preciso o modelo de Florianópolis


